【裁判字號】    97,審訴,1702
【裁判日期】    971218
【裁判案由】    清償借款
【裁判全文】
臺灣臺北地方法院民事判決            97年度審訴字第1702號
    原      告  國泰世華商業銀行股份有限公司
    法定代理人  甲○○
    訴訟代理人  丙○○
    被      告  乙○○
上列當事人間清償借款事件，經本院於中華民國97年12月16日言
詞辯論終結，判決如下：
    主  文
被告應給付原告新台幣肆拾伍萬伍仟佰拾元，及其中新台
幣肆拾萬陸仟捌佰壹拾玖元部分，自民國九十五年八月二十五日
起至清償日止，按年息百分之十九點七計算之利息。
被告應給付原告新台幣壹拾貳萬壹仟陸佰捌拾柒元，及其中新台
幣壹拾壹萬零玖佰玖拾肆元部分，自民國九十五年八月二十五日
起至清償日止，按年息百分之十四點八八計算之利息。
訴訟費用新台幣陸仟貳佰捌拾元由被告負擔。
    事實及理由
甲、程序方面：
一、本件依兩造簽訂之約定條款第26條及簡易通信貸款約定書第
    13條約定，雙方合意以臺灣臺北地方法院為第一審管轄法院
    ，故本院自有管轄權。
二、按因合併而消滅之公司，其權利義務，應由合併後存續或另
    立之公司承受。公司法第319 條準用同法第75條規定，定有
    明文。查原匯通商業銀行股份有限公司於民國91年6 月3 日
    變更為國泰商業銀行股份有限公司（下稱國泰銀行），而國
    泰銀行於92年6 月26日經財政部核准與世華聯合商業銀行股
    份有限公司（下稱世華銀行）合併，國泰銀行為消滅銀行，
    世華銀行為存續銀行，世華銀行並於92年10月27日經經濟部
    核准登記更名為國泰世華商業銀行股份有限公司，原國泰銀
    行暨原世華銀行之權利義務關係，由合併後存續並更名之國
    泰世華商業銀行股份有限公司概括承受。
三、按訴狀送達後，原告不得將原訴變更或追加他訴，但擴張或
    減縮應受判決事項之聲明者，不在此限，民事訴訟法第255
    條第1項第3款定有明文。經查，本件原告於民國97年12月16
    日當庭撤回按月向被告收取帳務管理費新台幣（下同）288
    元，揆諸前開規定，應予准許，合先敘明。
乙、實體方面：
一、原告起訴主張：被告於93 年6月21日與原告成立信用卡使用
    契約（卡號：0000000000000000，卡別：VISA），依約被告
    即得持系爭信用卡於特約商店簽帳消費，但依信用卡約定條
    款第14、15條，應於當期繳款截止日前向原告清償，或以循
    環信用方式繳付最低應繳金額，逾期清償者依信用卡約定條
    款第15、21、22條之約定，除喪失期限利益外，應另行給付
    原告按年息19.7%之利息。又被告於93 年8月4日向原告申請
    代償卡（卡號：0000000000000000）代付其於花旗銀行信用
    卡中心之信用卡欠款，就該代償部分之利息及費用，計收方
    式係以代償後，前18個月內以年息5.88%計收利息，第19 個
    月起以年息14.88%計收利息。另被告分於93年6月30日、94
    年3月16日與原告成立簡易通信貸款契約（卡號：000000000
    0000000，卡號：0000000000000000 ），向原告各貸款21萬
    元，約定按年息18.5%計息，分60 期清償，依年金法按月計
    付本息，併入信用卡帳單中與信用卡消費帳款一同繳納。又
    依約定條款第1、4、5 條之約定，若未依約於繳款期限前繳
    款或未繳足月付金時，被告除喪失期限利益，視同全部到期
    外，另原告得將未繳金額之本金部分，或經原告主張視為到
    期之本金部分，按信用卡循環利率（年息19.7% ）計算之利
    息。詎被告至95年8月24日止，尚積欠577,02 01元（含信用
    卡帳款金額24,862 元、簡易通信貸款帳款金額430,471元及
    代償金額為121,687 元），經屢向被告催討，未獲置理，爰
    依信用卡契約及消費借貸法律關係提起本件訴訟。並聲明：
    如主文所示。
二、被告則以：伊目前經濟能力不佳，無法還款，之前雖與原告
    成立債務協商，但也因生病而無法履行等語，資為抗辯。並
    聲：原告之訴駁回。
三、本件原告主張之事實，業據提出信用卡消費帳款債權明細報
    表、信用卡申請書、代償卡申請書、信用卡簡易通信貸款申
    請書暨約定書、信用卡約定條款、信用卡對帳單、客戶歸戶
    資料明細查詢、信用卡注意事項等影本為證。又被告於言詞
    辯論期日，對於原告主張之事實，並不爭執，依民事訴訟法
    第280條第1項之規定，對原告主張之前開事實，視同自認，
    堪信為真實。從而，原告依信用卡契約及消費借貸之法律關
    係請求被告給付如主文所示之本金及利息，為有理由，應予
    准許。
四、本件訴訟費用額確定為6,280元。
五、訴訟費用負擔之依據：民事訴訟法第78條。
中    華    民    國    97    年    12    月    18    日
                        民事第六庭法官  傅中樂
以上正本係照原本作成。
如對本判決上訴，須於判決送達後20日內向本院提出上訴狀。
中    華    民    國    97    年    12    月    18    日
                                書記官  王文心


司法院資訊處製作；財團法人民間司法改革基金會備份。
